【裁判字號】    98,易,2137
【裁判日期】    990121
【裁判案由】    傷害等
【裁判全文】
臺灣板橋地方法院刑事判決              98年度易字第2137號
公  訴  人  臺灣板橋地方法院檢察署檢察官
被      告  丙○○
            乙○○
上列被告等因傷害等案件，經檢察官提起公訴（98年度調偵字第
1193號），本院判決如下：
    主  文
丙○○共同傷害人之身體，處有期徒刑月，如易科罰金，以新
臺幣壹仟元折算壹日。
乙○○共同傷害人之身體，處有期徒刑伍月，如易科罰金，以新
臺幣壹仟元折算壹日。又以加害身體之事，恐嚇他人致生危害於
安全，處有期徒刑月，如易科罰金，以新臺幣壹仟元折算壹日
。應執行有期徒刑陸月，如易科罰金，以新臺幣壹仟元折算壹日
。
    事  實
一、丙○○與甲○○原在銓太電線電纜股份有限公司（址設臺北
    縣樹林市○○街84巷19號，以下簡稱銓太公司）倉儲部門共
    事，於民國98年3 月3 日下午4 時許，因故發生齟齬，丙○○為此心生不滿，以電話聯繫其弟乙○○，再由乙○○邀同
    真實姓名年籍不詳之成年男子約5 、6 人，共同基於傷害之
    犯意聯絡，於同日下午5 時40分許，前往臺北縣樹林市○○
    街84巷口與丙○○會合，俟甲○○下班途經該處，丙○○即
    指明對象，由乙○○與2 名不詳成年男子上前，分別徒手及
    以安全帽毆打甲○○，乙○○旋又以隨手拾得之六角鐵棍1
    枝（未據扣案）毆打之，致甲○○受有左手膺嘴突開放性粉
    碎性骨折併左手肘脫臼及身體多處挫傷、擦傷之傷害。眾人
    停手後正欲離去之際，乙○○復另起恐嚇之犯意，向甲○○
    恫稱：「敢找丙○○麻煩，要斷你一手一腳」，以此加害身
    體之事，恐嚇甲○○，致生危害於安全。
二、案經甲○○訴由臺北縣政府警察局樹林分局報請臺灣板橋地
    方法院檢察署檢察官偵查起訴。
    理  由
一、訊據被告丙○○坦承傷害告訴人甲○○身體之事實，被告乙○○則矢口否認有何傷害、恐嚇犯行，辯稱：伊得知被告丙○○與人發生口角，乃到場瞭解狀況及勸架，並未毆打或恐
    嚇告訴人云云。經查：
  (一)被告丙○○與告訴人原在銓太公司共事，於98年3 月3 日下
    午4 時許，因故發生齟齬，被告丙○○即基於傷害之犯意，
    於同日下午5 時40分許，在臺北縣樹林市○○街84巷口等候
    告訴人，被告乙○○經與丙○○聯繫得知上情後，亦抵達現
    場之事實，業據被告丙○○、乙○○於警詢、檢察官訊問及
    本院審理時坦承不諱，核與證人即告訴人於本院審理時具結
    證述之情節相符，足認被告二人此部分自白屬實。而告訴人
    因本件衝突，受有左手膺嘴突開放性粉碎性骨折併左手肘脫
    臼及全身多處挫傷、擦傷等傷害之事實，亦有馬偕紀念醫院
    診斷證明書1 件附卷可資佐證。上開事實，洵堪認定。
  (二)證人即告訴人於本院審理時具結證稱：「（98年3 月3 日）
    當時5 點40分下班，我騎車到俊英街84巷口，被丙○○及乙○○攔阻，之後他們夥同朋友對我毆打，大約有七、八個人
    ，包含他們兄弟二人。」、「當時丙○○一個人在場將我攔
    下，不讓我回去，等到乙○○及其他朋友5 至10分鐘內騎車
    到場後，乙○○問丙○○是誰……丙○○用手指比我說『是
    他』，乙○○就衝過來打我。」、「乙○○打第一下時，其
    他人就圍上來，也是全身上下的打，乙○○也繼續打，丙○○沒有打我，但他站在旁邊看……」、「乙○○持六角鐵棒
    ，同夥的人用拳腳或安全帽，是乙○○先出手打我，他拿六
    角鐵棒打我，全身都有打，打到我左手肘時造成骨折。」、
    「……他們打完後，乙○○對我恐嚇說明天如果我對丙○○
    有任何傷害報復行為的話，他就要斷我一隻手、腳，我聽了
    很害怕，因為當下我已經被打受傷，以經有恐懼感，他又這
    樣說。」等語（見本院98年12月10日審判筆錄），與證人丁○○於本院審理時具結證述：「（問：98年3 月3 日下午5
    時40分，有無在樹林市○○街看到有人毆打甲○○？）有，
    我跟甲○○同公司，我們一起下班，我們一同騎機車，看到
    丙○○在巷口把甲○○叫住，一開始只有丙○○一個人，丙○○沒有說什麼，但他們當天在公司有發生口角……後來乙○○與其他人約六人騎機車過來，一來乙○○就問是誰，丙○○就比甲○○，後來乙○○先用徒手打甲○○臉部，後來
    乙○○不知道從哪裡拿出鐵棒打甲○○背部、腿及手部，其
    他人也有打……丙○○沒有打甲○○，乙○○在打的時候，
    丙○○在旁觀看，後來人散去前，乙○○跟甲○○說如果丙○○明天發生什麼事，要甲○○一隻手、一隻腳，後來所有
    人都散去。」、「……有人拿安全帽打，六個人沒有全部下
    去打，這六個人看起來都成年。」等情節（見本院98年12
    月24日審判筆錄），互核相符，而證人戊○○、己○○於本
    院審理時經與證人丁○○隔離訊問，亦具結為相同之陳述（
    見本院前揭審判筆錄）；衡之證人丁○○、戊○○、己○○
    就見聞經過，陳述詳盡，所述尚無扞格之處，且渠等與被告
    乙○○僅有一面或數面之緣，素無怨隙，當無甘冒偽證罪責
    ，杜撰不實，構陷被告乙○○之理，足見被告丙○○於98年
    3 月3 日下午5 時40分許，以電話聯繫被告乙○○後，被告
    乙○○確與之基於傷害之犯意聯絡，邀同數名不詳成年男子
    到場，分別以徒手或持安全帽、六角鐵棍毆打告訴人，並以
    「敢找丙○○麻煩，要斷你一手一腳」之言語恫嚇之。被告
    乙○○空言否認上情，無非卸責之詞，不足採信。
  (三)綜上，被告丙○○、乙○○傷害及被告乙○○恐嚇犯行，事
    證明確，均堪認定。
二、核被告丙○○所為，係犯刑法第277 條第1 項傷害罪，被告
    乙○○所為，係犯刑法第277 條第1 項傷害罪、第305 條恐
    嚇危害安全罪。被告丙○○、乙○○與前述數名不詳成年男
    子間就上開傷害犯行，有犯意之聯絡及行為之分擔，皆為共
    同正犯。被告乙○○所犯傷害、恐嚇二罪，犯意各別，行為
    互殊，應予分論併罰。爰審酌被告丙○○與告訴人為同事關
    係，不思理性解決紛爭，偶遇細故，即與被告乙○○糾眾以
    暴力相向，致告訴人傷勢嚴重，被告乙○○復以言語恐嚇，
    對告訴人身體安全所肇危害非微，守法觀念顯有欠缺，應嚴
    予非難，兼衡被告二人之素行、智識程度，渠等犯罪之動機
    、目的、手段，及被告丙○○雖未能與告訴人達成和解，然
    已為部分金錢賠償，暨被告二人犯罪後之態度等一切情狀，
    分別量處如主文所示之刑，及諭知易科罰金之折算標準，被
    告乙○○部分，並定其應執行之刑，資為懲儆。
據上論斷，應依刑事訴訟法第299 條第1 項前段，刑法第28條、
第277 條第1 項、第305 條、第41條第1 項前段、第51條第5 款
，刑法施行法第1 條之1 ，判決如主文。
本案經檢察官鄭淑壬到庭執行職務。
中    華    民    國    99    年    1     月    21    日
                  刑事第二十庭  法  官  廖怡貞
以上正本證明與原本無異。
如不服本判決，應於判決送達後10日內，向本院提出上訴狀。
                                書記官  林惠齡
中    華    民    國    99    年    1     月    22    日
附錄本案論罪科刑法條全文：
中華民國刑法第277條
（普通傷害罪）
傷害人之身體或健康者，處3 年以下有期徒刑、拘役或1 千元以
下罰金。
犯前項之罪因而致人於死者，處無期徒刑或7 年以上有期徒刑；
致重傷者，處3 年以上10年以下有期徒刑。
中華民國刑法第305條
（恐嚇危害安全罪）
以加害生命、身體、自由、名譽、財產之事，恐嚇他人致生危害
於安全者，處2 年以下有期徒刑、拘役或300 元以下罰金。

司法院資訊處製作；財團法人民間司法改革基金會備份。
